臺灣雲林地方法院刑事判決　　　　　　　 94年度易字第461號
公　訴　人　臺灣雲林地方法院檢察署檢察官
被　　　告　甲○○
　　　　　　　　　　國民
　　　　　　丙○○
　　　　　　　　　　國民
上列被告等因竊盜等案件，經檢察官提起公訴（94年度偵字第
3126號、第3127號、第3128號），本院判決如下：
    主  文
本件管轄錯誤，移送於臺灣彰化地方法院。
    理  由
一、公訴意旨略以：甲○○基於意圖為自己不法所有之概括犯意
    ，而為下列行為：
  (一)於94年2 月15日上午8 時許，在臺中市○○區○○路3段18
　　號前，以不明方法，竊取張胡珍妃所有之車號ING-309 號重
    型機車內之MOTORLA 牌手機1 支 (序號0000000000000000號
    )。 嗣於同年4 月12日凌晨2 時許，在臺中市○區○○路1
    段270 號「富帝飯店」201 室，為警執行臨檢後，再依甲○
　  ○供述，得知上情。
  (二)自94年2 月間起，在臺中市○道路旁，攜帶客觀上足對人之
    生命、身體、安全構成威脅，具危險性之兇器鉗子1 支及開
    罐器1 支，以自備鑰匙竊取停放在路旁之不詳之人所有車輛
    內財物《含CARDIO液晶營幕1 台、NOKIA 手機1 支 (序號00
    0000000000000 號)、MOTORLA手機1 支 (序號000000000000
    000 號)、 銀色手機1 支、BENQ手機1 支 (序號0000000000
    0000號)、KYOCERA手機１支 (序號000000000000000號)、1
    元硬幣282 個、5 元硬幣57個、10元硬幣7 個、50元硬幣3
    個等物數次，得手後，供己花用。又於同年3 月11日凌晨4
    時45分許，攜帶足供兇器使用之螺絲起子4 支、尖嘴鉗1 支
    及刀子１支，在臺中市○○○街180 號對面，以自備鑰匙插
    入廖振龍所有之車號383-MW自小客車行李廂，正欲開啟該行
    李廂而竊取財物之際，為廖振龍與廖振龍之同事發現並報警
    當場查獲，而未能竊得任何財物。並扣得之鑰匙1 支、照明
    燈2個、尖嘴鉗1支、螺絲起子9支等物。
  (三)於94年3 月15日凌晨5 時20分許，在臺中市○○區○○路84
    號前，手戴黑色手套並持手電筒，再以自備鑰匙竊取周中華
    所有之車號B2-4922 號自小客車內的公事包1 個，得手後，
    正欲竊取車內其他物品之際，因該車輛之警報器鳴響，為巡
    邏員警發現而當場查獲。並扣得之鑰匙1 支、手套1 雙及手
    電筒1 支。
  (四)
    1.自94年3 月中旬某日起，在臺中市區各處，以自備鑰匙竊
      取停放於路旁之不詳之人所有的車輛內黑色手提包1 個、
      黑色背包1 個、BALLY 牌黑色背包1 個、TFT 牌汽車液晶
      電視1 台、國際牌電動刮鬍刀1 支、FUBAOLIAN 牌黑色手
      提包1 個、易利信手機1 支、國際牌手機1 支、MOTORLA
      牌 (F2000 型)手 機1 支、MOTORLA 牌手機1 支、宏基牌
      手機1 支、富士牌數位相機1 台、BLUELITF電子錶1 只、
      BASTERNPISAH牌電子錶1 只、B.B.CALL1 台、GENERAL機
      械手錶1 只、AUSUA 機械手錶1 只、西瓜刀1 支、中華電
      信SIM 卡 (PSS012D02458)1張、YOLK牌黑色皮包1 個、現
      金新臺幣 (下同)403 元 。
 　 2.同年4 月10日上午7 時許至同月11日上午6 時許之間的某
    　時許，在臺中市○區○○街215 巷巷口，以自備鑰匙竊取
　　　康世昌所有之車號OJ-4669 號自小客車車內的汽車音響1
      組及現金63元。
    3.同月10日下午某時許至同月12日上午8 時許之間的某時許
      ，在臺中市○區○○○路566 號前，以自備鑰匙竊取馬福
      華所有之車號OB-8853 號自小客車車內的鉛筆盒2 盒及筆
　　  記簿3本。
　  4.同月11日下午10時許，在臺中市○區○○街40號前，以自
      備鑰匙竊取林國正所有之車號OG-3838 號自小客車內的P
 　　 IONER先鋒牌汽車音響1台、無敵牌INOTE-PDA1台、CASIO
 　　 牌電子錶1只、國道高速公路回數票證7張。
 　 5.同月10日後之某日，在臺中市○區○○路1 段270 號「富
 　　 帝飯店」201 室，以1,800元之價格，將TFT牌汽車液晶電
  　　視1 台、富士牌數位相機1 台、西瓜刀1 支、鉛筆盒2 盒
      及筆記簿3本販賣給知情之丙○○。
 　 6.嗣於同月12日凌晨2 時許，在臺中市○區○○路1 段270
    　號「富帝飯店」201 室，為警執行臨檢後，再依甲○○供
　 　 述，得知上情。因認被告甲○○涉犯刑法第320 條第1 項
      竊盜罪嫌、同法第321 條第1 項第3 款攜帶兇器竊盜罪嫌
      及同法第321條第3 項、第1項第3款之攜帶兇器竊盜未遂
      罪嫌；被告丙○○所為係犯刑法第349 條第2 項之故買贓
      物罪嫌。
二、按案件由犯罪地或被告之住、居所或所在地之法院管轄；無
    管轄權之案件，法院應諭知管轄錯誤之判決，並同時諭知移
    送於管轄法院；又諭知管轄錯誤之判決得不經言詞辯論為之
    ，刑事訴訟法第5 條第1 項、第304 條、第307 條分別定有
    明文。又刑事訴訟法第5 條第1 項所謂「所在地」係以起訴
    時為準，法院對此管轄有無之事項應依職權調查之。至所謂
    起訴時係指案件繫屬於法院之日而言。最高法院48年台上字
    第837 號判例及同院81年度台上字第876 號判決可資參照。
三、經查：本件被告甲○○、丙○○之住所分別係彰化縣大村鄉
    ○○村○○路○ 段176 號及彰化縣大村鄉○○村○○路12號
    ，有被告甲○○、丙○○2 人之個人資料查詢結果1 紙在卷
    足憑。而被告甲○○係於臺中市竊盜多次，並於臺中市○區
    ○○路1 段279 號富帝飯店201 室承租處將上開贓物出售予
    知情之被告丙○○等情，亦據被告甲○○於警詢及檢察官訊
    問時供明（見臺灣臺中地方法院檢察署94年偵字第6908號卷
    第22頁至23頁、第94頁），是本件被告甲○○、丙○○2 人
    之犯罪地點應在臺中市，當可確認。又被告甲○○雖曾因違
    反毒品危害防制條例案件在臺灣雲林監獄執行，惟被告於94
    年9 月27日即因徒刑執行完畢出監，有被告甲○○之臺灣高
    等法院被告前案紀錄表、臺灣高等法院在監在押全國紀錄表
    各1 份在卷可按。至被告丙○○於94年9 月29日因案羈押於
    臺灣彰化看守所，亦有被告丙○○之臺灣高等法院被告前案
    紀錄表1 份在卷可佐。而本件公訴人係於94年9 月29日始向
    本院對被告甲○○、丙○○2 人提起公訴，此有臺灣雲林地
    方法院檢察署94年9 月29日乙○明勤94偵3126字第23117 號
    函上本院收件章日期欄記載可憑，是以公訴人起訴時，被告
    甲○○、丙○○2 人均未在雲林縣境，亦可認定。準此，本
    院對於被告甲○○、丙○○2 人所涉上開犯行即無管轄權，
    公訴人誤向本院提起公訴，自有未合。揆諸前揭法條規定及
    判例意旨，本件應諭知管轄錯誤之判決，並移送於有管轄權
    之臺灣臺中地方法院。
四、依刑事訴訟法第304條、第307條，判決如主文。
中　　華　　民　　國　　94　　年　　10　　月　　13　　日
                  刑事第三庭審判長法  官  林  輝  煌
                                  法  官  柯  志  民
                                  法  官  李  明  鴻
以上正本證明與原本無異。
如不服本判決，應於送達後10日內，向本院提出上訴狀。（須附
繕本）
                                  書記官  孫  秀  桃
中　　華　　民　　國　　94　　年　　10　　月　　13　　日
